臺灣板橋地方法院刑事簡易判決　　　　　　　　　　九十三年度簡字第五二二一號
　　公　訴　人　臺灣板橋地方法院檢察署檢察官
　　被　　　告　庚○○
右列被告因竊盜等案件，經檢察官提起公訴（八十九年度偵字第一五八一一號、九十
年度偵字第五九三號），於本院訊問後自白犯罪，本院認宜以簡易判決處刑，逕行判
決如左：
    主  文
庚○○連續幫助以犯竊盜罪為常業，處有期徒刑捌月，緩刑年。扣案如附表三編號
一、二、十八所示之物均沒收。
    事實及理由
一、按檢察官依通常程序起訴之案件，經被告自白犯罪，法院認為宜以簡易判決處刑
    者，得不經通常審判程序，逕以簡易判決處刑，刑事訴訟法第四百四十九條第二
    項定有明文。本件被告於本院訊問後自白犯罪事實不諱，本院因認宜以簡易判決
    處刑，爰參諸首揭規定，不經通常審判程序，逕以簡易判決處刑，合先敘明。
二、庚○○明知黃俊皓（綽號「皓子」、「慶仔」，所涉本件幫助常業竊盜、詐欺等
    犯行，業經本院先行審結各判處有期徒刑八月、四月，應執行有期徒刑十月在案
    ）向其蒐購銀行人頭帳戶存摺、金融卡，將供他人犯罪後，作為指定被害人匯款
    之人頭帳戶，以掩飾犯罪不法所得財物之用，詎為貪圖不法利益，竟仍基於幫助
    羅泓傑（所涉竊車恐嚇取財犯行，另經檢察官移由臺灣臺中地方法院併案審理中
    ）、廖茂良、楊金龍（以上二人所涉竊車恐嚇取財犯行，另案由臺灣臺中地方法
    院審理中）等人所組成常業竊車恐嚇取財集團掩飾其犯罪所得財物不確定故意之
    概括犯意，以每帳戶新臺幣（下同）四千元之代價，輾轉向同有上開幫助犯罪不
    確定故意概括犯意之張展榮（原名「張寧書」，綽號「阿書」，所涉本件幫助常
    業竊盜犯行，業經本院先行審結判處有期徒刑八月在案）蒐購，其後張展榮即先
    後於民國八十九年四月十四日、同年月十九日，分別在臺北縣淡水鎮、三重市等
    處，以每帳戶三千元之代價，向許梅來（所涉本件犯行部分，前業經本院先行審
    結，判處有期徒刑七月在案）、黃建毓（另由檢察官偵查中）蒐購得如附表一所
    示臺灣土地銀行淡水分行、彰化商業銀行（下簡稱「彰化銀行」）淡水分行、萬
    泰商業銀行（下簡稱「萬泰銀行」）三重分行等存款帳戶存摺、金融卡，連同其
    前於八十九年三月二十四日向不知情之盧慶宗借用名義開戶以供其機車貸款分期
    款繳付使用之如附表一所示華南商業銀行（下簡稱「華南銀行」）淡水分行存款
    帳戶之存摺、金融卡，連續於八十九年四月至同年五月十七日期間，在臺北縣淡
    水鎮萬熹飯店旁公車站牌處，先後將上開許梅來、黃建毓、盧慶宗等銀行存款帳
    戶存摺、金融卡，販售交付予庚○○，再由庚○○以每帳戶五千元之代價，輾轉
    販售交付黃俊皓，黃俊皓再於臺北縣板橋市○○路，販售交付林明貴（綽號「阿
    祥」，所涉本件幫助常業竊盜、重利等犯行，業經本院先行審結各判處有期徒刑
    十月，應執行有期徒刑一年六月在案），林明貴再販售轉交給羅泓傑。之後羅泓
    傑等上開竊車恐嚇取財犯罪集團，即基於常業犯意，於如附表一所示時、地，連
    續竊得丙○○、乙○○、戊○○、甲○○、辛○○、丁○○、己○○等人自用小
    客車後，以電話恐嚇丙○○等人匯款贖車，使丙○○等人心生畏懼，按其指示如
    數匯款至上開黃建毓、許梅來、盧慶宗等人存款帳戶內，羅泓傑等人再持上開帳
    戶金融卡至提款機提領。嗣於八十九年五月二十三日至二十七日間，羅泓傑因上
    開黃建毓、許梅來（彰化銀行淡水分行）帳戶內部分匯入款項無法以金融卡提領
    ，復經由林明貴輾轉通知黃俊皓、庚○○、張展榮，向黃建毓、許梅來索取開戶
    印鑑印章，供以存摺提款。嗣因盧慶宗於八十九年七月二十一日，因張展榮向其
    偽稱借用之上開華南銀行淡水分行帳戶存摺遺失，委其至銀行辦理掛失補發存摺
    ，為警循線查悉，先於同日，在臺北縣淡水鎮○○路一二八巷一之三號Ｂ七○二
    室，查獲張展榮，並在上址扣得盧慶宗、許梅來印章各一枚；再於同年八月二十
    日，在臺東查獲庚○○；復於同年月二十一日凌晨一時十分許，在臺北縣三重市
    ○○路一一四號，查獲黃俊皓，並在其上址住處扣得如附表三編號一至三所示黃
    建毓上開帳戶存摺、印章等物；又於同年月二十四日下午六時許，經黃俊皓帶同
    警方，在臺北縣板橋市○○路小歇泡沫紅茶店，查獲林明貴，因而查悉上情。
三、本件右揭犯罪事實之證據：
    （一）被告庚○○於警詢、偵訊之供述、本院審理時之供認自白。
    （二）同案被告黃俊皓、張展榮於警詢、偵審中之供述。
    （三）被害人丁○○、己○○、辛○○、丙○○、乙○○、甲○○等於警詢、偵
          查中之證述。
    （四）證人盧慶宗於警詢之證述。
    （五）被害人丁○○存款憑條影本一紙、被害人己○○妻蘇金卿匯款單影本一紙
          、被害人辛○○匯出匯款條影本一紙、被害人丙○○、乙○○等匯款申請
          書影本二紙、被害人甲○○匯款入戶入帳單、匯款委託書等影本各一紙、
          被害人戊○○存款憑條影本一紙、被害人丁○○、己○○、辛○○、張達
          欽等車輛竊盜個別查詢報表四紙、被害人乙○○（車主登記為景崧工程有
          限公司）車籍查詢認可資料一紙、黃建毓上開萬泰銀行三重分行存款帳戶
          開戶資料、往來明細等影本各一份、盧慶宗上開華南銀行淡水分行存款帳
          戶往來明細表一紙、許梅來上開臺灣土地銀行淡水分行、彰化銀行淡水分
          行等存款帳戶交易明細各一份、臺灣臺中地方法院檢察署檢察官八十九年
          度偵字第七○五四號、第一三三一五號被告羅泓傑、楊金龍、廖茂良等恐
          嚇取財等案件起訴書影本一份、羅泓傑於八十九年六月十五日在提款機領
          款錄影翻拍照片二張等附卷及如附表三編號一、二、十八所示黃建毓上開
          帳戶存摺、印章、許梅來印章等物扣案可資佐證。
四、核被告庚○○所為，係犯刑法第三十條、第三百二十二條之幫助常業竊盜罪及同
    法第三十條、第三百四十六條第一項之幫助恐嚇取財罪。其所犯上開各罪多次幫
    助行為，時間緊接，所犯罪名相同，顯係出於概括犯意反覆為之，均為連續犯，
    爰依刑法第五十六條之規定以一罪論，並加重其刑。又其所犯上開幫助常業竊盜
    、幫助恐嚇取財二罪間，有方法結果之牽連關係，應從一重之幫助常業竊盜罪處
    斷。復因所犯係幫助犯，衡其所犯情節，並按正犯之刑減輕之，上開所述加重、
    減輕事由，依法併予先加後減。爰審酌被告庚○○犯罪之動機、目的、手段、方
    法、所生危害、犯罪後坦承之態度等一切情狀，量處如主文所示之刑，以資懲儆
    。又被告前未曾受有期徒刑以上刑之宣告，因一時失慮，偶罹刑典，事後已坦承
    犯行，深具悔意，經此刑之宣告後，應知警惕而無再犯之虞，本院因認暫不執行
    其刑為當，予以宣告緩刑三年，用啟自新。扣案如附表三編號一、二、十八所示
    之黃建毓上開帳戶存摺、印章、許梅來印章等物，均係其供犯上開幫助常業竊盜
    罪所用之物，併予宣告沒收。至扣案如附表三編號三至十七、附表四等所示之物
    ，則均予被告所犯本件幫助犯罪部分無涉，故均不予沒收，附此敘明。
五、依刑事訴訟法第四百四十九條第二項、第四百五十條第一項，刑法第五十六條、
    第三百二十二條、第三百四十六條第一項、第三十條、第五十五條、第七十四條
    第一款、第三十八條第一項第二款，罰金罰鍰提高標準條例第一條前段，逕以簡
    易判決處刑如主文。
六、本件係依被告於本院審判中表明願受科刑之範圍內處刑，是依刑事訴訟法第四百
    五十五條之一第二項規定，被告不得上訴；至檢察官如不服本判決，則應於收受
    判決正本送達之翌日起十日內，向本庭提出上訴狀，上訴於本院合議庭（須附繕
    本）。
中　　　華　　　民　　　國　　九十三　　年　　十二　　　月　　 三十一　 日
                                    臺灣板橋地方法院刑事第十九庭
                                        法  官  彭  全  曄
右正本證明與原本無異
如不服本判決，得於收受判決正本送達之翌日起十日內，向本院提起上訴
                                        書記官  梁  宜  庭
中　　　華　　　民　　　國　　九十三　　年　　十二　　　月　　 三十一　 日
附錄本案論罪科刑法條全文：
刑法第三百二十條
  意圖為自己或第三人不法之所有，而竊取他人之動產者，為竊盜罪，處五年以下有期
徒刑、拘役或五百元以下罰金。
  意圖為自己或第三人不法利益，而竊佔他人之不動產者，依前項之規定處斷。
  前二項之未遂犯罰之。
刑法第三百二十二條
  以犯竊盜罪為常業者，處一年以上七年以下有期徒刑。
刑法第三百四十六條
  意圖為自己或第三人不法之所有，以恐嚇使人將本人或第三人之物交付者，處六月
以上五年以下有期徒刑，得併科一千元以下罰金。
  以前項方法得財產上不法之利益，或使第三人得之者，亦同。
  前二項之未遂犯罰之。
--------------------------------------------------------------------------
附表一：
┌─┬───┬───────┬───────┬───────┬─────┐
│編│被害人│被  害  情  節│匯 款 時 間、 │匯  款  帳  戶│備      註│
│號│      │              │金額（新臺幣）│              │          │
├─┼───┼───────┼───────┼───────┼─────┤
│１│丙○○│其所有OJ-8297 │5.２匯款十二│萬泰銀行三重分│          │
│  │      │小客車，於4.│萬元          │行黃建毓003533│          │
│  │      │凌晨三時許，│              │0000000號帳戶 │          │
│  │      │在臺中市○○路│              │              │          │
│  │      │五二○號前被竊│              │              │          │
│  │      │。嗣竊車者於│              │              │          │
│  │      │5.１，以電話恐│              │              │          │
│  │      │嚇其匯款十二萬│              │              │          │
│  │      │元贖車。      │              │              │          │
├─┼───┼───────┼───────┼───────┼─────┤
│２│乙○○│其駕用HN-9228 │5.８匯款二十│同右          │車主登記為│
│  │      │小客車，於5.│萬元          │              │景崧工程有│
│  │      │７上午，在新竹│              │              │限公司所有│
│  │      │縣關西鎮小人國│              │              │          │
│  │      │遊樂區停車場被│              │              │          │
│  │      │竊。嗣竊車者於│              │              │          │
│  │      │5.８，以電話│              │              │          │
│  │      │恐嚇其匯款二十│              │              │          │
│  │      │萬元贖車。    │              │              │          │
├─┼───┼───────┼───────┼───────┼─────┤
│３│戊○○│其駕用CE-2228 │5.３匯款八萬│彰化銀行淡水分│車主登記為│
│  │      │小客車，於5.│元            │行許梅來568551│臺灣世高股│
│  │      │２，在臺北市忠│              │060762號帳戶  │份有限公司│
│  │      │孝東路三段懷生│              │              │所有      │
│  │      │國小前停車格被│              │              │          │
│  │      │竊。嗣竊車者於│              │              │          │
│  │      │5.３上午九時│              │              │          │
│  │      │許，以電話恐嚇│              │              │          │
│  │      │其匯款八萬元贖│              │              │          │
│  │      │車。          │              │              │          │
├─┼───┼───────┼───────┼───────┼─────┤
│４│甲○○│其所有UR-6280 │5.４匯款五萬│臺灣土地銀行淡│          │
│  │      │小客車，於5.│元            │水分行許梅來08│          │
│  │      │４上午九時許，│              │0000000000號帳│          │
│  │      │在臺南縣永康市│              │戶            │          │
│  │      │中正北路二○二│              │              │          │
│  │      │號前被竊。嗣竊│              │              │          │
│  │      │車者於同日，以│              │              │          │
│  │      │電話恐嚇其匯款│              │              │          │
│  │      │五萬元贖車。  │              │              │          │
├─┼───┼───────┼───────┼───────┼─────┤
│５│辛○○│其所有HM-5568 │6.匯款十萬│華南銀行淡水分│          │
│  │      │小客車，於6.│元。          │行盧慶宗167200│          │
│  │      │下午五時三十│              │458656號帳戶  │          │
│  │      │分許，在臺北市│              │              │          │
│  │      │中山足球場內停│              │              │          │
│  │      │車場被竊。嗣竊│              │              │          │
│  │      │車者於6.上│              │              │          │
│  │      │午九時許，以電│              │              │          │
│  │      │話恐嚇其匯款十│              │              │          │
│  │      │萬元贖車。    │              │              │          │
├─┼───┼───────┼───────┼───────┼─────┤
│６│丁○○│其所有Z3-8766 │6.匯款六萬│同右          │羅泓傑於│
│  │      │小客車，於6.│元。          │              │6.下午二│
│  │      │下午三時許，│              │              │時十八分許│
│  │      │在桃園縣蘆竹鄉│              │              │，持金融卡│
│  │      │新興村文中路被│              │              │在提款機提│
│  │      │竊。嗣竊車者於│              │              │領。      │
│  │      │6.上午九時│              │              │          │
│  │      │十分許，以電話│              │              │          │
│  │      │恐嚇其匯款六萬│              │              │          │
│  │      │元贖車。      │              │              │          │
├─┼───┼───────┼───────┼───────┼─────┤
│７│己○○│其所有AF-2527 │6.匯款五萬│同右          │由被害人妻│
│  │      │小客車，於6.│元。          │              │蘇金卿匯款│
│  │      │下午三時許，│              │              │          │
│  │      │在臺北市○○路│              │              │          │
│  │      │二三八號前被竊│              │              │          │
│  │      │。嗣竊車者於│              │              │          │
│  │      │6.上午九時許│              │              │          │
│  │      │，以電話恐嚇其│              │              │          │
│  │      │匯款五萬元贖車│              │              │          │
│  │      │。            │              │              │          │
└─┴───┴───────┴───────┴───────┴─────┘
附表二：略（係關同案被告林明貴所犯重利部分）
附表三：
┌──┬──────────────┬──────┬──────────┐
│編號│  查 扣 物 品 名 稱、數 量  │ 持  有  人 │  備            註  │
├──┼──────────────┼──────┼──────────┤
│ １ │黃建毓萬泰銀行三重分行003533│黃俊皓      │89.4.19開戶         │
│    │224004帳號綜合存款存摺一本  │            │                    │
├──┼──────────────┼──────┼──────────┤
│ ２ │黃建毓木刻印章一枚          │同右        │                    │
├──┼──────────────┼──────┼──────────┤
│ ３ │賴志忠華僑銀行基隆分行011002│同右        │88.6.15開戶         │
│    │00000000帳號活期儲蓄存款存摺│            │                    │
│    │一本                        │            │                    │
├──┼──────────────┼──────┼──────────┤
│ ４ │賴志忠右開華僑銀行基隆分行存│同右        │                    │
│    │款帳戶金融卡一張            │            │                    │
├──┼──────────────┼──────┼──────────┤
│ ５ │林順壽、楊志毅、王德松、李月│林明貴      │                    │
│    │珍、王賴雪、何慶隆、嚴財萬、│            │                    │
│    │郭鈴珠、謝柏東等簽發之支票二│            │                    │
│    │十三紙                      │            │                    │
├──┼──────────────┼──────┼──────────┤
│ ６ │王盈堯、辛金福、涂耀其、李月│同右        │                    │
│    │珍、郭鈴珠、林順壽、洪清志、│            │                    │
│    │何慶隆、楊世正、王德松、楊立│            │                    │
│    │台、許麗雪、楊志毅、張美雪、│            │                    │
│    │鄒其達、曹全成、嚴財萬、曾慧│            │                    │
│    │明等簽發之本票四十一紙      │            │                    │
├──┼──────────────┼──────┼──────────┤
│ ７ │許麗雪、林順壽、涂耀其、王盈│同右        │                    │
│    │堯、楊世正、王德松、曹全成、│            │                    │
│    │鄒其達、嚴財萬、郭鈴珠、楊立│            │                    │
│    │台、洪清志等書立之現金保管切│            │                    │
│    │結書十五紙                  │            │                    │
├──┼──────────────┼──────┼──────────┤
│ ８ │洪清志身分證一張；          │同右        │                    │
│    │辛金福、楊世正、曹全成等汽車│            │                    │
│    │駕照三張                    │            │                    │
├──┼──────────────┼──────┼──────────┤
│ ９ │林順壽、辛金福、涂耀其等身分│同右        │                    │
│    │證影本三張；                │            │                    │
│    │辛金福汽車駕照影本一張      │            │                    │
├──┼──────────────┼──────┼──────────┤
│ １０ │楊立台中華民國護照一本      │同右        │                    │
├──┼──────────────┼──────┼──────────┤
│  │涂耀其臺灣居民來往大陸通行證│同右        │                    │
│    │（俗稱台胞證）一本          │            │                    │
├──┼──────────────┼──────┼──────────┤
│  │鄒其達樹林郵局第八支局010392│同右        │                    │
│    │-2帳號郵政存簿儲金簿一本    │            │                    │
├──┼──────────────┼──────┼──────────┤
│  │鄒其達木刻印章一枚          │同右        │                    │
├──┼──────────────┼──────┼──────────┤
│  │王德松戶口名簿一份          │同右        │                    │
├──┼──────────────┼──────┼──────────┤
│  │廖文成、鄒其達書立之股權轉讓│同右        │                    │
│    │書二紙                      │            │                    │
├──┼──────────────┼──────┼──────────┤
│  │曾慧明簽立之房屋租賃契約書一│同右        │                    │
│    │份                          │            │                    │
├──┼──────────────┼──────┼──────────┤
│  │筆記本一本                  │同右        │內載有曾慧明、林順壽│
│    │                            │            │、涂耀其、王盈堯、楊│
│    │                            │            │立台、洪清志、楊世正│
│    │                            │            │、鄒其達、許麗雪、曹│
│    │                            │            │全成、嚴財萬、何慶隆│
│    │                            │            │、李月珍等借貸金額、│
│    │                            │            │聯絡電話等資料。    │
├──┼──────────────┼──────┼──────────┤
│  │許梅來木刻印章一枚          │張展榮      │                    │
└──┴──────────────┴──────┴──────────┘
附表四：
┌──┬──────────────┬──────┬──────────┐
│編號│  查 扣 物 品 名 稱、數 量  │ 持  有  人 │  備            註  │
├──┼──────────────┼──────┼──────────┤
│ １ │彭月娥戶口名簿一份          │庚○○      │                    │
├──┼──────────────┼──────┼──────────┤
│ ２ │盧慶宗、翁文良、張忠平、徐文│同右        │                    │
│    │豐、楊啟東、邱瑞文、陳憲輝、│            │                    │
│    │陳金城、蔡懷仁、吳俊徹、張嘉│            │                    │
│    │仁、劉南榮、王長欽、江意銓、│            │                    │
│    │張世強等身分證影本十八紙；  │            │                    │
│    │張嘉仁、王長欽等汽車駕照影本│            │                    │
│    │二紙；                      │            │                    │
│    │陳素秋（AP-7376）、翁昭漢（C│            │                    │
│    │E-1058）等自用小客車行照影本│            │                    │
│    │二紙；                      │            │                    │
│    │張嘉仁、庚○○等名片影本二紙│            │                    │
├──┼──────────────┼──────┼──────────┤
│ ３ │黃俊皓三重忠孝路郵局000000-0│黃俊皓      │                    │
│    │帳號郵政存簿儲金簿一本      │            │                    │
├──┼──────────────┼──────┼──────────┤
│ ４ │黃俊皓右開郵局儲金帳戶金融卡│同右        │                    │
│    │一枚                        │            │                    │
├──┼──────────────┼──────┼──────────┤
│ ５ │蘇素華機車駕照一張          │林明貴      │                    │
├──┼──────────────┼──────┼──────────┤
│ ６ │李陳來香、施錫霖等身分證影本│同右        │                    │
│    │二張                        │            │                    │
├──┼──────────────┼──────┼──────────┤
│ ７ │林明貴所有之行動電話三支    │同右        │                    │
├──┼──────────────┼──────┼──────────┤
│ ８ │盧慶宗89.7.21補發之華南銀行 │盧慶宗      │                    │
│    │淡水分行000000000000帳號活期│            │                    │
│    │儲蓄存款存摺一本            │            │                    │
├──┼──────────────┼──────┼──────────┤
│ ９ │盧慶宗木刻印章一枚          │張展榮      │右開盧慶宗華南銀行淡│
│    │                            │            │水分行存款帳戶開戶用│
│    │                            │            │印鑑章              │
├──┼──────────────┼──────┼──────────┤
│ １０ │張展榮華南銀行0000-0000-0000│同右        │贓證物品清單編號二十│
│    │-8100卡號信用卡一張         │            │七誤載為盧慶宗持有之│
│    │                            │            │上開華南銀行淡水分行│
│    │                            │            │帳戶補發之金融卡    │
├──┼──────────────┼──────┼──────────┤
│  │盧慶宗、黃瑞淋、王金湘、戴秀│同右        │                    │
│    │全、林寬一等身分證影本七張  │            │                    │
├──┼──────────────┼──────┼──────────┤
│  │宋淑容合作金庫嘉義支庫028076│同右        │                    │
│    │000000-0帳號活期儲蓄存款存摺│            │                    │
│    │一本                        │            │                    │
└──┴──────────────┴──────┴──────────┘
